臺灣臺中地方法院刑事判決
109年度易字第3241號
公  訴  人  臺灣臺中地方檢察署檢察官
被      告  張晁哲



選任辯護人  陳柏涵律師（法扶律師）
上列被告因竊盜案件，經檢察官提起公訴（109年度偵字第22973
號），本院判決如下：
    主  文
張晁哲犯侵入住宅竊盜罪，累犯，處有期徒刑捌月；未扣案之So
ny廠牌行動電話（型號：Xperia 10 Plus）壹支沒收，於全部或
一部不能沒收或不宜執行沒收時，追徵其價額。
    犯罪事實
一、張晁哲於民國109年5月23日晚間，在臺中市○○區○○路000號
    温正宗住處（下稱本案住處）前，因見本案住處之前門呈開
    啟狀態，竟意圖為自己不法之所有，基於竊盜之犯意，於同
    日晚間6時58分許，未經温正宗同意而擅自進入本案住處一
    樓內，徒手竊取温正宗所有、放置在該處桌上之Sony廠牌行
    動電話（型號：Xperia 10 Plus）1支（下稱本案行動電話
    ，依温正宗所述，價值為新臺幣1萬元）得逞，旋離去本案
    住處。嗣因温正宗發現張晁哲從本案住處離去後，未能尋得
    本案行動電話報警處理，而改以市內電話報警處理，經警調
    閱監視器錄影檔案，始查悉上情。
二、案經温正宗訴由臺中市政府警察局霧峰分局報告臺灣臺中地
    方檢察署檢察官偵查後起訴。
    理  由
一、證據能力：
(一)按被告以外之人於審判外之陳述，雖不符前4條之規定，而
    經當事人於審判程序同意作為證據，法院審酌該言詞陳述或
    書面陳述作成時之情況，認為適當者，亦得為證據；當事人
    、代理人或辯護人於法院調查證據時，知有第159條第1項不
    得為證據之情形，而未於言詞辯論終結前聲明異議者，視為
    有前項之同意，刑事訴訟法第159條之5定有明文。經查，本
    案認定犯罪事實所引用之卷內被告張晁哲以外之人於審判外
    之陳述，檢察官、被告及辯護人於本院準備程序均不爭執其
    作為本案證據之證據能力，於辯論終結前亦未對該等證據之
    證據能力聲明異議，本院復審酌前揭陳述作成時之情況，並
    無違法取證之瑕疵，亦認以之作為證據為適當，是本案有關
    被告以外之人於審判外之言詞或書面陳述等供述證據，依前
    揭法條意旨，自均得為證據。
(二)按除法律另有規定外，實施刑事訴訟程序之公務員因違背法
    定程序取得之證據，其有無證據能力之認定，應審酌人權保
    障及公共利益之均衡維護，刑事訴訟法第158條之4定有明文
    。經查，本案認定犯罪事實所引用之卷內非供述證據，並無
    證據證明係實施刑事訴訟程序之公務員違背法定程序所取得
    ，且經本院於審理中提示並告以要旨而為調查時，檢察官、
    被告及辯護人均未表示該等非供述證據不具證據能力，揆諸
    上開規定，自應認均具有證據能力。
二、上揭犯罪事實，業據被告於本院審理中坦承不諱（本院卷第
    256頁），並經證人即告訴人温正宗於警詢時證述明確（偵
    卷第43至48頁），且有員警職務報告、監視器錄影畫面截圖
    、本案行動電話之規格資料翻拍照片、臺灣臺中地方檢察署
    檢察事務官109年11月10日勘驗筆錄、本院勘驗筆錄等在卷
    可稽（偵卷第35、53至57、83至92頁、本院卷第210至211頁
    ），足認被告前開任意性之自白與事實相符，堪以採信。從
    而，本案事證明確，被告犯行足以認定，應予依法論罪科刑
    。
三、核被告所為，係犯刑法第321條第1項第1款之侵入住宅竊盜
    罪。
四、被告於本案行為前，①因竊盜等案件，經臺灣雲林地方法院
    （下稱雲林地院）以105年度易字第1141號分別判處有期徒
    刑4月、7月確定，②因竊盜案件，經雲林地院以106年度易字
    第606號判處有期徒刑8月確定，嗣上開案件，經雲林地院以
    106年度聲字第868號裁定應執行有期徒刑1年4月確定，送監
    執行後，於107年12月5日執行完畢出監等情，有臺灣高等法
    院被告前案紀錄表在卷可佐，是被告於上開有期徒刑執行完
    畢後，5年內故意再犯本案有期徒刑以上之罪，為累犯，本
    院依司法院大法官會議釋字第775號解釋意旨，衡酌被告所
    涉前案係入監執行完畢、本案係在前案執行完畢5年以內之
    中前期所為、以及前案與本案之罪質相同，且均為故意犯罪
    ，顯見被告不知記取教訓，對刑罰之反應力薄弱，竟再次輕
    率破壞他人財產法益等情，認本案並無未處以法定最低本刑
    即有違罪刑相當原則之情形，縱加重最低法定本刑亦無過苛
    ，爰依刑法第47條第1項規定加重其刑。
五、爰以行為人之責任為基礎，審酌被告除前開構成累犯之刑案
    紀錄外，尚曾因其他竊盜案件經法院論罪科刑乙節，有上開
    臺灣高等法院被告前案紀錄表存卷可查，足徵被告素行不佳
    ，並一再漠視禁止竊取他人財物之法律規範，顯然欠缺尊重
    他人財產之法紀觀念，以及被告不思循正當管道獲取所需財
    物，竟為滿足一己私慾，侵入告訴人之住宅竊得本案行動電
    話，侵害他人財產法益，並危及他人住居安全，所為實屬不
    該。又被告迄本案判決前，未以調解或和解等方式賠償告訴
    人，足見本案所生損害猶未經被告為相當填補，惟考量被告
    終能於本院審理中坦承犯行之犯後態度，以及告訴人出具書
    狀表示其放棄向被告追究責任、索賠之本案意見（參本院卷
    第199頁），暨被告自陳高中肄業之智識程度、離婚、無業
    、一目失明、家庭經濟不佳、為低收入戶、母親罹患癌症之
    生活狀況（本院卷第257頁）等一切情狀，量處如主文所示
    之刑，以資懲儆。
六、按犯罪所得，屬於犯罪行為人者，沒收之；犯罪所得之沒收
    ，於全部或一部不能沒收或不宜執行沒收時，追徵其價額，
    刑法第38條之1第1項前段、第3項分別定有明文。經查，被
    告因本案犯行獲有Sony廠牌行動電話1支（型號：Xperia 10
     Plus，即本案行動電話）之犯罪所得，迄今尚未實際合法
    發還告訴人，復無刑法第38條之2第2項不宜執行沒收之情事
    ，自應依刑法第38條之1第1項前段、第3項規定宣告沒收，
    並諭知於全部或一部不能沒收或不宜執行沒收時，追徵其價
    額。
據上論斷，應依刑事訴訟法第299條第1項前段，刑法第321條第1
項第1款、第47條第1項、第38條之1第1項前段、第3項，刑法施
行法第1條之1第1項，判決如主文。
本案經檢察官李毓珮提起公訴，檢察官林煒容、羅秀蓮到庭執行
職務。
中　　華　　民　　國　　110 　年　　9 　　月　　30　　日
　　　　　　　　　刑事第三庭    審判長法　官　劉麗瑛
                                      法  官  吳孟潔
                                      法  官  蔡宗儒
以上正本證明與原本無異。
如不服本判決應於收受送達後20日內向本院提出上訴書狀，並應
敘述具體理由；其未敘述上訴理由者，應於上訴期間屆滿後20日
內向本院補提理由書（均須按他造當事人之人數附繕本）「切勿
逕送上級法院」。
告訴人或被害人對於判決如有不服，具備理由請求檢察官上訴者
，其上訴期間之計算係以檢察官收受判決正本之日期為準。
                                      書記官  潘瑜甄
中　　華　　民　　國　　110 　年　　9 　　月　　30　　日
 附錄本案論罪法條全文：
中華民國刑法第321條
犯前條第1項、第2項之罪而有下列情形之一者，處6月以上5年以
下有期徒刑，得併科50萬元以下罰金：
一、侵入住宅或有人居住之建築物、船艦或隱匿其內而犯之。
二、毀越門窗、牆垣或其他安全設備而犯之。
三、攜帶兇器而犯之。
四、結夥三人以上而犯之。
五、乘火災、水災或其他災害之際而犯之。
六、在車站、港埠、航空站或其他供水、陸、空公眾運輸之舟、
    車、航空機內而犯之。
前項之未遂犯罰之。